ACORDAO-COMPLETO-2325261

ACÓRDÃO 2272/2019 ATA 8/2019 - SEGUNDA CÂMARA

VISTOS, relatados e discutidos estes autos de tomada de contas especial instaurada pelo Ministério do Esporte (ME) , em desfavor do Centro Comunitário Imaculada Conceição (Ceicon) e do Sr. José Ronaldo Ribeiro, Presidente da entidade à época dos fatos, em razão da impugnação total do objeto quanto aos recursos repassados por força do Convênio 02/2005, Siafi 522666, celebrado entre o ME e a referida instituição, que teve por objeto a implantação de quinze Núcleos de Esporte do Programa Segundo Tempo na cidade de Sobradinho/DF,
ACORDAM os ministros do Tribunal de Contas da União, reunidos em sessão da 2ª Câmara, ante as razões expostas pelo relator em:
9.1 com base no art. 12, § 3º, da Lei 8.443/1992, considerar revéis o Centro Comunitário imaculada Conceição - Ceicon e o Sr. José Ronaldo Ribeiro;
9.2 com fundamento nos arts. 1º, inciso I, 16, inciso III, alíneas "a" e "c" da Lei 8.443/1992 c/c os arts. 19 e 23, inciso III, da mesma Lei, e com arts. 1º, inciso I, 209, incisos I e III, 210 e 214, inciso III, do Regimento Interno, julgar irregulares as contas do Centro Comunitário imaculada Conceição - Ceicon e do Sr. José Ronaldo Ribeiro e condená-los, em solidariedade, ao pagamento da quantia a seguir especificada, com a fixação do prazo de quinze dias, a contar das notificações, para comprovarem, perante o Tribunal (art. 214, inciso III, alínea 'a', do Regimento Interno) , o recolhimento da dívida aos cofres do Tesouro Nacional, atualizada monetariamente e acrescida dos juros de mora, calculados a partir da data discriminada, até a data do recolhimento, na forma prevista na legislação em vigor, abatendo-se, na oportunidade, os valores já ressarcidos:
	VALOR ORIGINAL (R$) 
	DATA DA OCORRÊNCIA

	421.438,46
	28/4/2005

	-5.547,02 (crédito) 
	18/7/2006 

9.3 nos termos do art. 28, inciso II, da Lei 8.443/1992, autorizar, desde logo, a cobrança judicial da dívida caso não atendidas as notificações.
9.4 encaminhar cópia da deliberação ao Procurador-Chefe da Procuradoria da República no Distrito Federal, nos termos do § 3º do art. 16 da Lei 8.443/1992 c/c o § 7º do art. 209 do Regimento Interno do TCU, para adoção das medidas cabíveis;  
9.5 encaminhar cópia desta deliberação ao Sr. Marcos Ronki, Delegado da Polícia Federal, informando-lhe se tratar de informações adicionais ao Ofício 402/2015-TCU/SecexEducação, de 30/6/2015, o qual apresentou resposta à solicitação apresentada mediante o Ofício 6180/2015-IPL 0039/2012-4-SR/DPF/DF-DELEFIN, de 22/6/2015.

Tomada de contas especial instaurada em razão da impugnação total do objeto quanto aos recursos repassados por força de convênio, cujo objetivo era a implantação de quinze Núcleos de Esporte do Programa Segundo Tempo na cidade de Sobradinho/DF.

Segunda Câmara

Ministério do Esporte (vinculador).

3. Interessados/Responsáveis:
3.1. Responsáveis: Centro Comunitário Imaculada Conceição (26.510.552/0001-33); Jose Ronaldo Ribeiro (XXX.945.441-XX).

13.1. Ministros presentes: Ana Arraes (Presidente), Augusto Nardes (Relator) e Raimundo Carreiro.
13.2. Ministros-Substitutos presentes: Marcos Bemquerer Costa e André Luís de Carvalho.

ACORDAO-COMPLETO-2425168

Acórdão 9744/2020 - Segunda Câmara

ACORDAO-COMPLETO-2396364

Acórdão 4069/2020 - Segunda Câmara

AUGUSTO NARDES

Adoto como relatório a instrução lavrada na Secretaria de Controle Externo da Educação, da Cultura e do Desporto, aprovada de forma unânime pelo corpo diretivo da unidade (Peças 20/22) e posteriormente homologada pelo Ministério Público junto ao TCU (peça 23) :
"INTRODUÇÃO
Cuidam os autos de tomada de contas especial instaurada pelo Ministério do Esporte (ME) , em desfavor do Centro Comunitário Imaculada Conceição (Ceicon) e do Sr. José Ronaldo Ribeiro, Presidente do Ceicon à época dos fatos, em razão da impugnação total do objeto quanto aos recursos repassados por força do Convênio 02/2005, Siafi 522666, celebrado entre o ME e a referida instituição, que teve por objeto a implantação de quinze Núcleos de Esporte do Programa Segundo Tempo na cidade de Sobradinho/DF (peça 1, p. 79) .
HISTÓRICO
Conforme disposto na cláusula quarta do convênio (peça 1, p. 79-97) , foram previstos R$ 616.600,00 para a execução do objeto, dos quais R$ 560.200,00 seriam repassados pelo concedente e R$ 56.400,00 corresponderiam à contrapartida. Os recursos federais foram repassados mediante a ordem bancária 2005OB900756, no valor total de R$ 560.200,00, de 28/4/2005 (peça 4, p. 107) .
O ajuste vigeu no período de 18/4/2005 a 18/4/2006, e previa a apresentação da prestação de contas até 17/6/2006, conforme parágrafo segundo da Cláusula Terceira do termo do convênio (peça 1, p. 85) .
Conforme Relatório Técnico de Visita (peça 3, p. 40-48) , foi realizada vistoria in loco no período de 27/3/2006 a 31/3/2006, onde se constatou diversas irregularidades, entre elas: núcleos sem identificação, locais sem infraestrutura física adequada, além de, na oportunidade, somente 350 beneficiários terem sido localizados, o que representa 25% do previsto no Plano de Trabalho para o período em que a visita foi realizada (peça 1, p. 49) .
O Parecer Financeiro 102/2014 (peça 4, p. 19-21) registra que a entidade restituiu ao erário R$ 5.547,02 provenientes do rendimento com aplicação financeira. Além disso, o referido parecer recomendou a reprovação do valor histórico de R$ 560.200,00, referentes aos recursos repassados pela União, e a aprovação de R$ 5.547,02, referente ao rendimento obtido com aplicação financeira.
Por fim, o Relatório de Tomada de Contas Especial 40/2014 entendeu pela irregularidade das contas (peça 4, p. 87) . No mesmo sentido, o Relatório de Auditoria 399/2015 (peça 4, p. 116) concluiu que o Senhor José Ronaldo Ribeiro e o Centro Comunitário Imaculada Conceição - CEICON encontram-se, solidariamente, em débito com a Fazenda Nacional.
A irregularidade das contas foi atestada por meio do Relatório de Tomada de Contas Especial 40/2013 (peça 4, p.81-89) , do Relatório de Auditoria da CGU 339/2015 (peça 4, p. 113-116) , do Certificado (peça 4, p. 117) , do Parecer do Dirigente do Órgão de Controle Interno (peça 4, p. 118) , bem como pelo Pronunciamento Ministerial (peça 4, p. 125) . O processo de TCE da concedente foi enviado a esta Corte de Contas (peça 1, p.1) , sendo autuada no TCU em 11/6/2015.  
Já no âmbito deste Tribunal, em instrução preliminar (peça 8, p. 2) , foi observado que, embora o Parecer Técnico tenha apontado diversas irregularidades na execução do convênio, parte do seu objeto foi executado, não sendo razoável a impugnação total do débito.
Com relação a esse aspecto, registrou-se que os pareceres técnicos e financeiros não fizeram análises detalhadas das ações previstas no Plano de Trabalho e que, considerando o que se verificou em vistoria in loco, amparado no que dispõe o Acórdão 583/2010-TCU-Plenário, firmou-se entendimento da razoabilidade de se atribuir o percentual de execução de parte do objeto, propondo que seja considerado executado o valor de R$ 138.761,54, restando um débito de R$ 421.438,46, conforme demonstrado na tabela de cálculos apresentada na peça 2, item 13 do presente processo, devendo, ainda, ser abatido o valor de R$ 5.547,02, na data de 18/7/2006, correspondente a restituição de valores provenientes de aplicação financeira.
Diante disso, foi proposta a citação solidária da entidade convenente e do Sr. José Ronaldo Ribeiro, presidente da entidade à época da gestão dos recursos, para que apresentassem suas alegações de defesa em virtude do atingimento apenas parcial dos objetivos avençados no Convênio 02/2008 (Siafi 522666) , o que caracterizou violação à Cláusula Segunda do Termo do Convênio, II, 'a' (peça 1, p. 81) e ao arts. 22 e 38, 'b', da Instrução Normativa-STN 1/1997.
EXAME TÉCNICO
Em cumprimento ao Despacho do Sr. Secretário da Secretaria de Educação, da Cultura e do Desporto (peça 10) , foi promovida a citação do Sr. José Ronaldo Ribeiro, mediante o Ofício 0529/2017-TCU/SecexEducação, de 12/12/2017 e do Centro Comunitário Imaculada Conceição - Ceicon, mediante o Ofício 528/2017-TCU/SecexEducação, de 12/12/2017 (peças 13 e 14) . 
Apesar de o responsável e a instituição terem tomado ciência dos expedientes que lhes foram encaminhados, conforme atestam os avisos de recebimento (AR) que compõem as peças 15 e 16 e, embora o Sr. José Ronaldo Ribeiro tenha constituído advogado para representá-lo e tenha encaminhado solicitação de cópia do processo, nem a instituição nem o responsável apresentaram suas alegações de defesa.
Transcorrido o prazo regimental fixado e mantendo-se inertes os aludidos responsáveis, impõe-se que sejam considerados revéis, dando-se prosseguimento ao processo, de acordo com o art. 12, § 3º, da Lei 8.443/1992.
A despeito de os responsáveis serem revéis, importa analisar os elementos já contidos nos autos com vistas a propor o encaminhamento adequado para o caso. Apenas para rememorar, a conduta imputada na instrução que ensejou a citação dos responsáveis foi a inobservância dos termos pactuados no plano de trabalho, haja vista que o convenente atingiu apenas parcialmente os objetivos do ajuste, conforme Relatório de Tomada de Contas Especial 40/2014.
Entretanto, o Parecer Técnico de Visita, resultado de visita in loco realizada no período de 27/3/2006 a 31/3/2006 (peça 3, p. 40-48) , registrou, ainda, outras irregularidades, tais como núcleo sem identificação, locais sem infraestrutura física adequada, insuficiência de equipamentos e materiais necessários para as modalidades ofertadas, deficiência na divulgação e ainda, no momento da visita, havia apenas 322 beneficiários presentes, sendo que o número previsto para o horário estava estimado em 1.300, ou seja, cerca de 24,7% dos participantes.
Dessa forma, baseando-se na informação de que havia apenas 24,7% dos participantes no momento da visita in loco, foi possível estimar o valor do débito incorrido no ajuste conforme cálculo realizado na instrução preliminar (peça 8) , o que encontra amparo no Acórdão 538/2010-TCU-Plenário e no art. 8º, II, da IN-TCU 71/2012.
Portanto, concluiu-se pela razoabilidade de atribuir o percentual de execução do objeto (peça 8, p. 3) , propondo que seja considerado executado o valor de R$ 138.761,54, restando um débito de R$ 421.438,46, em 28/4/2005, data em que os recursos foram repassados, abatendo-se, ainda, o valor de R$ 5.547,02 relativos a aplicação financeira e que foram restituídos aos cofres do tesouro em 18/7/2006 (peça 4, p. 21) . 
Relativamente à contrapartida de que trata a Cláusula Quarta do Convênio 02/2005, Siafi 522666 (peça 1, p. 85) , embora não tenha sido comentada na instrução inicial, cabe registrar que consta configurado no Plano de Trabalho (peça 1, p. 57) que o valor de R$ 56.400,00, de responsabilidade do convenente, seria aplicado nas despesas com pró-labore e recursos humanos. Assim, considerando o teor do Parecer de Avaliação dos Aspectos Técnicos 82/2008, da Secretaria Nacional de Esporte Educacional (peça 3, p. 116) , as despesas executadas e comprovadas com monitores somaram R$ 93.080,00, portanto, valor superior ao previsto, motivo pelo qual não cabe imputar débito relativo à contrapartida.
Quanto ao responsável pela irregularidade apurada nestes autos, não restam dúvidas de que o atingimento apenas parcial dos objetivos do ajuste deve ser atribuído ao responsável pela entidade convenente, Sr. José Ronaldo Ribeiro (CPF: XXX.945.441-XX) , o qual era o presidente da entidade à época e foi signatário do termo do convênio, conforme evidenciado na peça 1, p. 97. 
Além disso, a responsabilidade também recai sobre a própria entidade convenente, Centro Comunitário Imaculada Conceição - Ceicon (CNPJ 26.510.552/0001-33) , por força da jurisprudência pacificada neste Tribunal e consubstanciada na Súmula-TCU 286, que assim dispõe: 'A pessoa jurídica de direito privado destinatária de transferências voluntárias de recursos federais feitas com vistas à consecução de uma finalidade pública responde solidariamente com seus administradores pelos danos causados ao erário na aplicação desses recursos'. 
Em relação à conduta do responsável e o nexo causal entre tal conduta e a irregularidade imputada, resta evidente que a inobservância aos termos pactuados no plano de trabalho, que integra o Termo de Convênio 02/2005, em especial no tocante ao quantitativo de beneficiários, possui nexo causal direto no atingimento parcial dos objetivos firmados no ajuste, motivo pelo qual se conclui que todos elementos necessários para a responsabilização encontram-se demonstrados e evidenciados nos autos, motivo pelo qual se entende cabível a proposta para que suas contas sejam julgadas irregulares.
Todavia, resta ainda discorrer sobre eventual prescrição ocorrida com relação à irregularidade ora apurada. Inicialmente, cabe registrar que o disposto na Lei 9.784/1999 não se aplica à atividade de controle externo, pois a prescrição nos processos do TCU, no que se refere ao ressarcimento do prejuízo, obedece ao art. 37, § 5º, da Constituição Federal e à pretensão punitiva ao art. 205 da Lei 10.406/2002. 
Assim, quanto ao débito, a ação é imprescritível. Já em relação à aplicação de sanções, fica subordinada ao prazo geral de prescrição prevista no Código Civil, que é de dez anos contados a partir da data da ocorrência da irregularidade, interrompido pelo ato que ordenar citação, audiência ou oitiva da parte, conforme já pacificado nesta Corte de Contas (Acórdão 374/2017-TCU-Plenário, Acórdão 4790/2016-TCU-Primeira Câmara, ambos de relatoria do Ministro Bruno Dantas, dentre outros acórdãos) .
Portanto, no caso em pauta, a data da irregularidade deve ser considerada o dia 17/6/2006 - data limite para o encaminhamento da prestação de contas -, já o ato que ordenou as citações ocorreu no dia 24/11/2017 (peça 10) , quando já havia passado mais de dez anos da data da irregularidade, o que resulta na prescrição de pretensão punitiva. 
Diante de todo o exposto, propõe-se, com fundamento nos arts. 1º, inciso I, 16, inciso III, alíneas 'a' e 'c' da Lei 8.443/1992 c/c os arts. 19 e 23, inciso III, da mesma Lei, e com arts. 1º, inciso I, 209, incisos I e III, 210 e 214, inciso III, do Regimento Interno, que sejam julgadas irregulares as contas do Centro Comunitário imaculada Conceição - Ceicon (CNPJ: 26.510.552/0001-33) e do Sr. José Ronaldo Ribeiro (CPF XXX.945.441-XX) .
CONCLUSÃO
Diante da revelia dos Sr. José Ronaldo Ribeiro e do Centro Comunitário Imaculada Conceição - Ceicon, inexistindo nos autos elementos que permitam concluir pela ocorrência de boa-fé ou de outros excludentes de culpabilidade de condutas, propõe-se que suas contas sejam julgadas irregulares e que os responsáveis sejam condenados em débito. Não houve proposta de aplicação de multa em virtude da ocorrência prescrição da pretensão punitiva (itens 24 e 25) .
INFORMAÇÕES ADICIONAIS
Em apenso aos presentes autos, o TC Processo 014.848/2015-5 tratou de Solicitação de Informação apresentada por Delegado da Polícia Federal, Sr. Marcos Ronki, mediante o Ofício 6180/2015-IPL 0039/2012-4-SR/DPF/DF-DELEFIN, no qual, fazendo referência ao Inquérito Policial 0039/2012-4, requereu cópia de eventuais processos em trâmite neste Tribunal contra o Centro Comunitário Imaculada Conceição (CNPJ 26.510.552/0001-33) e a Associação Gomes de Matos (CNPJ 26.502.625/0001-45) .
Em resposta, esta Unidade Técnica expediu o Ofício 402/2012-SecexEducação (peça 3 do TC Processo 014.848/2015-5) , encaminhando cópia eletrônica dos presentes autos, haja vista a entidade responsável destes autos coincidir com uma das entidades mencionadas na solicitação, e informando que não foram identificados processos cujo responsável seria a Associação Gomes de Matos. 
Dessa forma, considerando que a presente instrução é de mérito e inferindo que o solicitante ainda tenha interesse em saber o desfecho deste processo, propõe-se que seja encaminhada cópia da deliberação proveniente destes autos ao solicitante do TC Processo 014.848/2015-5, Sr. Marcos Ronki (Delegado da Polícia Federal) , informando-lhe se tratar de informações adicionais ao Ofício 402/2015-TCU/SecexEducação, de 30/6/2015, o qual apresentou resposta à solicitação apresentada mediante o Ofício 6180/2015-IPL 0039/2012-4-SR/DPF/DF-DELEFIN, de 22/6/2015, e comunicando-lhe que o relatório e o voto que fundamentam a deliberação podem ser acessados por meio do endereço eletrônico www.tcu.gov.br/acordaos e que, caso haja interesse, o Tribunal pode enviar-lhe cópia desses documentos sem qualquer custo.
PROPOSTA DE ENCAMINHAMENTO
Diante do exposto, submetemos os autos à consideração superior, propondo ao Tribunal:
a) considerar revéis o Centro Comunitário imaculada Conceição - Ceicon (CNPJ 26.510.552/0001-33) e o Sr. José Ronaldo Ribeiro (CPF: XXX.945.441-XX) , com base no art. 12, § 3º, da Lei 8.443/1992 (itens 12-13) ;
b) com fundamento nos arts. 1º, inciso I, 16, inciso III, alíneas 'a' e 'c' da Lei 8.443/1992 c/c os arts. 19 e 23, inciso III, da mesma Lei, e com arts. 1º, inciso I, 209, incisos I e III, 210 e 214, inciso III, do Regimento Interno, que sejam julgadas irregulares as contas do Centro Comunitário imaculada Conceição - Ceicon (CNPJ: 26.510.552/0001-33) e do Sr. José Ronaldo Ribeiro (CPF XXX.945.441-XX) , e condená-los, em solidariedade, ao pagamento da quantia a seguir especificada, com a fixação do prazo de quinze dias, a contar das notificações, para comprovarem, perante o Tribunal (art. 214, inciso III, alínea 'a', do Regimento Interno) , o recolhimento da dívida aos cofres do Tesouro Nacional, atualizada monetariamente e acrescida dos juros de mora, calculados a partir da data discriminada, até a data do recolhimento, na forma prevista na legislação em vigor, abatendo-se, na oportunidade, os valores já ressarcidos (item 25) .
	VALOR ORIGINAL (R$) 
	DATA DA OCORRÊNCIA

	421.438,46
	28/4/2005

	-5.547,02 (devolução) 
	18/7/2006 (peça 4, p. 21) 

Valor atualizado até 29/6/2018 - R$ 1.607.180,38 (demonstrativo de débito à peça 19) 
c) autorizar, desde logo, nos termos do art. 28, inciso II, da Lei 8.443/1992, a cobrança judicial da dívida caso não atendidas as notificações.
d) encaminhar cópia da deliberação ao Procurador-Chefe da Procuradoria da República no Distrito Federal, nos termos do § 3º do art. 16 da Lei 8.443/1992 c/c o § 7º do art. 209 do Regimento Interno do TCU, para adoção das medidas cabíveis; e comunicar-lhe que o relatório e o voto que a fundamentarem podem ser acessados por meio do endereço eletrônico www.tcu.gov.br/acordaos e que, caso haja interesse, o Tribunal pode enviar-lhe cópia desses documentos sem qualquer custo.   
e) encaminhar cópia da deliberação proveniente destes autos ao solicitante do TC Processo 014.848/2015-5, Sr. Marcos Ronki (Delegado da Polícia Federal) , informando-lhe se tratar de informações adicionais ao Ofício 402/2015-TCU/SecexEducação, de 30/6/2015, o qual apresentou resposta à solicitação apresentada mediante o Ofício 6180/2015-IPL 0039/2012-4-SR/DPF/DF-DELEFIN, de 22/6/2015, e comunicando-lhe que o relatório e o voto que fundamentam a deliberação podem ser acessados por meio do endereço eletrônico www.tcu.gov.br/acordaos e que, caso haja interesse, o Tribunal pode enviar-lhe cópia desses documentos sem qualquer custo (item 29) ".
	É o relatório.

não há.

Subprocurador-Geral Lucas Rocha Furtado.

TOMADA DE CONTAS ESPECIAL. CONVÊNIO. IMPLANTAÇÃO DE NÚCLEOS DE ESPORTE DO PROGRAMA SEGUNDO TEMPO. CITAÇÃO. NÃO CUMPRIMENTO DO OBJETO CONVENIADO. OUTRAS IRREGULARIDADES. REVELIA. CONTAS IRREGULARES. PRESCRIÇÃO DA PRETENSÃO PUNITIVA.

TOMADA DE CONTAS ESPECIAL (TCE)

Secretaria de Controle Externo da Educação, da Cultura e do Desporto (SecexEduc).

Trata-se de tomada de contas especial instaurada pelo Ministério do Esporte (ME) , em desfavor do Centro Comunitário Imaculada Conceição (Ceicon) e do Sr. José Ronaldo Ribeiro, Presidente da entidade à época dos fatos, em razão da impugnação total do objeto quanto aos recursos repassados por força do Convênio 02/2005, Siafi 522666, celebrado entre o ME e a referida instituição, que teve por objeto a implantação de quinze Núcleos de Esporte do Programa Segundo Tempo na cidade de Sobradinho/DF.
2.	Conforme disposto na cláusula quarta do convênio, foram previstos R$ 616.600,00 para a execução do objeto, dos quais R$ 560.200,00 seriam repassados pelo concedente e R$ 56.400,00 corresponderiam à contrapartida
3.	O relatório do tomador de contas (peça 4, fls. 81/89) concluiu pela ocorrência de dano ao erário no valor integral do convênio, tendo em vista que o responsável não devolveu ao erário o recurso federal repassado, em face da reprovação da execução física e alcance do objeto, com base na alínea "a", II do art. 38, da IN/STN n°01/97.  
4.	O Controle Interno anuiu à análise e manifestou-se pela irregularidade das contas (peça 4, p. 113/118) , havendo o Ministro de Estado tomado conhecimento das conclusões no processo conforme pronunciamento à peça 4, fl.125 dos autos.
5.	Devidamente citados por este Tribunal, o Centro Comunitário Imaculada Conceição (Ceicon) (peça 14) e o seu presidente, à época dos fatos, Sr. José Ronaldo Ribeiro (peça 13) , tiveram comprovados nos autos a entrega dos respectivos ofícios citatórios, Avisos de Recebimento às peças 15/16, inclusive com constituição de procurador pelo Sr. José Ronaldo e pedido de vista dos autos (peças 17/18) .
6.	Feita essa breve contextualização, passo a decidir.
7.	No mérito, concordo com o exame realizado pela SecexEducação, ratificado pelo Ministério Público junto ao TCU, quando informa que, transcorrido o prazo regimental para apresentação das alegações de defesa ou recolhimento do valor do débito ao erário federal, os responsáveis permaneceram silentes, cabendo considerá-los revel, para todos os efeitos, nos termos do art. 12 da Lei nº 8.443/1992, dando-se prosseguimento ao processo.
8.	No mesmo sentido, acolho o exame técnico quando aprofunda a análise dos elementos dos autos para concluir pela razoabilidade de atribuir o percentual de execução do objeto, propondo que seja considerado executado o valor de R$ 138.761,54, restando um débito de R$ 421.438,46, em 28/4/2005, data em que os recursos foram repassados, abatendo-se, ainda, o valor de R$ 5.547,02 relativos a aplicação financeira e que foram restituídos aos cofres do tesouro em 18/7/2006
9.	Com efeito, resta demonstrado nos autos a existência de 24,7% dos participantes do projeto no momento da visita in loco, sendo possível estimar, pela unidade técnica, o valor do débito incorrido no ajuste conforme cálculo realizado na instrução preliminar (peça 8) .
10.	Incorporo, ainda, às minhas razões de decidir os argumentos expostos na instrução técnica demonstrando a responsabilidade do Sr. José Ronaldo Ribeiro e do Centro Comunitário Imaculada Conceição - Ceicon, mercê do exame da conduta do responsável bem como da súmula 286 da jurisprudência do TCU que indica "A pessoa jurídica de direito privado destinatária de transferências voluntárias de recursos federais feitas com vistas à consecução de uma finalidade pública responde solidariamente com seus administradores pelos danos causados ao erário na aplicação desses recursos".
11.	Igualmente, acolho a análise técnica quando afirma que a ação de ressarcimento do dano ao erário é imprescritível, a teor da jurisprudência pacífica desta Corte, bem como ao concluir pela ocorrência da prescrição punitiva do Tribunal, havendo transcorrido prazo superior a dez anos da data da irregularidade e do ato que ordenou as citações, portanto, deixando de apresentar proposta de apenação com multa.
12.	Por fim, anuo à proposição técnica de encaminhar cópia do acórdão ao Sr. Marcos Ronki, Delegado da Polícia Federal, em atendimento ao Ofício 6180/2015-IPL-0039/2012-4-SR/DPF/DF-DELEFIN, objeto do TC-Processo 014.848/2015-5.
Ante o exposto, VOTO no sentido de que o Tribunal adote a deliberação que submeto à apreciação deste Colegiado.
TCU, Sala das Sessões Ministro Luciano Brandão Alves de Souza, em 26 de março de 2019.
Ministro JOÃO AUGUSTO RIBEIRO NARDES 
Relator